【裁判字號】    89,簡上,372
【裁判日期】    891110
【裁判案由】    給付貨款
【裁判全文】
臺灣臺中地方法院民事判決  八十九年度簡上字三七二號
    上  訴  人  乙○○
    被  上訴人  甲○○○○○○.
右當事人間請求給付貨款事件，上訴人對於中華民國八十九年五月二日臺灣臺中地方
法院沙鹿簡易庭八十九年沙簡字第四一號第一審簡易判決提起上訴，本院判決如左：
    主      文
上訴駁回。
第二審訴訟費用由上訴人負擔。
    事      實
甲、上訴人方面：
  一、聲明：
    （一）原判決廢棄。
    （二）被上訴人在第一審簡易之訴駁回。
  二、陳述：除與原判決記載相同者，茲引用之外，補稱：
    （一）上訴人於民國八十八年五月四日向被上訴人購買製冰機一台，八十八年六
          月十四日又向被上訴人購買附屬原料，上訴人並已預付定金新台幣（下同
          ）五萬元，然而俟買受之物運至中國大陸使用即損壞，並非原審所稱「機
          械是運轉一個月後不順而損壞」，且依民法第三百五十九條、第三百六十
          條之規定，出買人應負物之瑕疵擔保責任，上訴人發現買受之物有瑕疵之
          當時，旋即與被上訴人及彰化機械工廠聯絡，已將毀損之零件攜回臺灣拍
          照，原審不察並予退回。
    （二）被上訴人交付之機器有瑕疵，不能運轉，在被上訴人未修復系爭機器前，
          上訴人拒絕付款。
  三、證據：援用第一審所提證據。
乙、被上訴人方面：
  一、聲明：上訴駁回。
  二、陳述：除與原判決記載相同者，茲引用之外，補稱：
    （一）被上訴人事先均有告知上訴人正確之使用方法，上訴人方面亦派人來學習
          ，本件應係上訴人自己使用不當所造成之問題，與被上訴人交付之產品無
          關。
    （二）系爭機器在八十八年五月在台中縣梧棲交貨，交付前亦經告知使用方法，
          被上訴人否認交付之機器有瑕疵。
  三、證據：援用第一審所提證據。
    理      由
一、本件被上訴人起訴主張：上訴人於八十八年五月四日向被上訴人購買製冰機一台
    ，約定價款二十四萬元，預付定金五萬元，被上訴人交付貨物後，上訴人復於八
    十八年六月十四日、十五日向被上訴人購買附屬原料三千八百八十元，上訴人積
    欠之貨款合計為一十九萬三千八百八十元，屢經催索，迄未給付，因本於買賣關
    係，求為命上訴人給付一十九萬三千八百八十元之貨款及自八十九年一月十五日
    起至清償日止按年息百分之五計算之遲延利息之判決。上訴人則以被上訴人交付
    之貨物有瑕疵，無法運轉，致使被上訴人運抵大陸後無法使用，上訴人發現瑕疵
    後，業經通知被上訴人補正，在被上訴人修復瑕疵前，上訴人拒絕付款等語，資
    為抗辯。
二、被上訴人主張上訴人於八十八年五、六月間先後向原告購買製冰機一台二十四萬
    元及附屬原料三千八百八十元，業經交付使用，上訴人預付定金五萬元，尚積欠
    貨款一十九萬三千八百八十元等情，業據提出估價單影本一份、存證信函影本一
    份等物為證，上訴人亦不爭執，則被上訴人主張前開貨款未付之情，堪信為真實
    。上訴人雖不爭執前開貨款未付之情，惟辯稱：被上訴人交付之貨物有瑕疵無法
    運轉，業經通知被上訴人修復，在被上訴人修復瑕疵之前，上訴人拒絕給付貨款
    等語，並提出照片二張為證；被上訴人則否認瑕疵存在，陳稱：在交付貨物之前
    ，業經告知正確使用方法，且交付之貨物並無瑕疵存在，應係上訴人本身之使用
    方法不當所致，於被上訴人無關等語。按當事人主張有利於己之事實者，就其事
    實有舉證之責任，民事訴訟法第二百七十七條前段定有明文。上訴人主張系爭貨
    物於交付時即有瑕疵存在，資為拒絕給付貨款之抗辯事由，依舉證責任分配之原
    則，上訴人就此有利於己之事實，揆諸前揭規定，自應負舉證之責，合先敘明。
    上訴人主張系爭貨物有瑕疵者，雖於原審中提出照片二張為證，然由照片內容尚
    不足以證明系爭貨物有何瑕疵存在，而上訴人復未能提出其他相關事證以實其說
    ，自難信為真實；是以，上訴人主張系爭貨物有瑕疵存在拒絕給付貨款者，洵屬
    無據，要難採信為真實。
三、綜上所述，本件被上訴人主張上訴人向被上訴人購得製冰機、附屬原料，尚積欠
    貨款一十九萬三千八百八十元未付等情為可採，上訴人所辯均為無可取。依雙方
    買賣契約之約定，被上訴人自得請求上訴人給付前開貨款。從而，被上訴人本於
    買賣關係，請求上訴人給付一十九萬三千八百八十元之貨款及自八十九年一月十
    五日起至清償日止按年息百分之五計算之遲延利息，為有理由，應予准許。是則
    原審判命上訴人如數給付，於法並無違誤。上訴意旨指摘原判決不當，求予廢棄
    改判，為無理由，應予駁回其上訴。
四、據上論結，本件上訴為無理由，依民事訴訟法第四百三十六條之一第三項、第四
    百四十九條第一項、第七十八條，判決如主文。
中      華      民      國    八十九    年     十一     月      十      日
                              臺灣臺中地方法院民事第一庭
~B審判長法  官  吳惠郁
~B      法  官  廖穗蓁
~B      法  官  巫淑芳
右正本證明與原本無異
不得上訴。
中      華      民      國    八十九    年     十一     月      十      日
~B法院書記官  周國順


司法院資訊處製作；財團法人民間司法改革基金會備份。
